Inventaris van het fotoarchief (positieven) van Willem van de Poll (levensjaren 1895-1970), 1931-1968
Nationaal Archief, Den Haag
- Positieven, A.
  - Foto's geordend naar onderwerp., 1932-1960; 21-36; 26 dozen
    - Personen. Eppo Doeve, 29; 30 vintageafdrukken
      Portretten, krantenknipsels, typoscript, bijschriften
    - Personen. David Ben Gurion, 29; 5 vintageafdrukken
      Negatiefnummers ISR 5400
    - Personen. Rudolf Nelson, 29; 25 vintageafdrukken
      Negatiefnummers 8700 - 8800
    - Personen. Josef Pilsudski, en serie Polen, 29; 20 vintageafdrukken
      Negatiefnummers 5400
      Ook reproducties
    - Personen. Winston Churchill, o.a. bezoek aan de Leidse Universiteit 1946, 29; 25 vintageafdrukken
      Negatiefnummers 17000
    - Personen. Admiraal Helfrich, 29; 2 vintageafdrukken
      Negatiefnummers 10215 - 10216
    - Personen. Itshak Ben-Zvi, 29; 3 vintageafdrukken
    - Personen. Gitta Alpár 1933, 29; 2 vintageafdrukken
      Negatiefnummers 33-3200
    - Personen. Tadeusz Kósciuszko en herdenkingsmonument in Polen, 29; 2 vintageafdrukken
      Negatiefnummers 5462 en 7087
    - Personen. Chris Lanooy, 29; 12 vintageafdrukken
      Negatiefnummers 2500
    - Personen. Josef Beck. Serie Bekende mannen om Josef Pilsudski, 29; 5 vintageafdrukken
    - Personen. Mr. F. Pauwels, 29
      Ook foto van een andere fotograaf
    - Personen. Paul Coze. Cowboys., 29; 20 vintageafdrukken
      Zie ook doos 22
    - Personen. U.F.M. Dellaert, 29; 5 vintageafdrukken
      Niet duidelijk of deze foto's van Van de Poll zijn. Zie ook doos 5
    - Plantenkas. Werkzaamheden in kas, 30; 8 afdrukken glasnegatieven
      Negatiefnummers 5600
    - Plaquette Berlagebrug. Prins Bernhard. Feestbanket. Burgemeester van Amsterdam, 30; 40 vintageafdrukken
    - Reclamefotografie. Interieurfotografie. Thema Kerst, 30; 90 vintageafdrukken en afdrukken glasnegatieven
      Zie ook doos 25
    - Recreatie. Paardrijden, schaatsen, strand, 30; 10 vintageafdrukken
    - Religie. Katholicisme. Handelingen tijdens mis (geposeerd), 30; 25 vintageafdrukken
      Negatiefnummers ED 500
    - Religie. Nonnen, 30; 35 vintageafdrukken
      Negatiefnummers 8000
      Typoscript, bewijsexemplaar
    - Religie. Religieuze kunst.Tilman Riemenschneider, 30; 25 vintageafdrukken
      Negatiefnummers 110000-120000
      Typoscript
    - Religie. Jeruzalem in de beeldende kunst, 30; 20 vintageafdrukken
      Reproductie, documentatie en enkele foto's
    - Rode Kruis. Bezoek H.M. Juliana, 30
      Geen foto's van Van de Poll. Beschrijving is niet juist
    - Rode Kruis. Moedermelkcentrale, 30; 3 vintageafdrukken
      Zie ook doos 28
    - Scheepvaart. Binnenvaart, rijnvaart, (zeil)schepen, 31
      75
      Typoscript en bijschrift(en) Der Rhein, typoscript Als Gast an Bord..., typoscript en bijschrift(en) Die Rheinkinder, typoscript Mit ein Schlepzug...
    - Scheepvaart. Visserij, havens, Zuiderzeewerken. Baggeraars, baggermolens, 31; 100 vintageafdrukken
      Foto's met bijschrift(en) Indonesien-schiff, contactafdr.
    - Schepen. Schepen, 31; 20 vintageafdrukken en afdrukken glasnegatieven
      Negatiefnummers 2000 - 4000
    - Scholen. Acrobatenschool Parijs, 31
      Alleen typoscript Carletti [Duits/Nederlands 8 p.], geen foto's
    - Sieraden. Studio-opnamen sieraden, 31; 25 afdrukken glasnegatieven
      Negatiefnummers 7000, ook zonder nummer
    - Spoorwegen. Spoorlijnen, stoomlocomotieven, 31; 40 vintageafdrukken
    - Sport. Autoraces Amsterdam. Auto's en coureurs 1932, 32; 8 vintageafdrukken
    - Sport. Spel, recreatie, kinderen, o.a. portretten sporters, 32; 45 vintageafdrukken
    - Sport. Spel, voetbal, o.a. portretten 5 spelers Nederlands elftal 1951, 32; 35 vintageafdrukken en afdrukken glasnegatieven
    - Steden. Stadsgezichten, panorama's, straatbeelden Amsterdam, 32; 60 vintageafdrukken
      Negatiefnummers 32-0000
    - Steden. Badcultuur Scheveningen, 32; 9 vintageafdrukken
    - Steden. Zeiltocht Grouw, 32; 80 vintageafdrukken
      Negatiefnummers afwijkende nummering
      privéfoto's?
    - Steden. Objecten filiaal Philips in Vught, 32; 10 vintageafdrukken
      Foto's van Van de Poll?
    - Straatbeelden. Verkeer, auto's, 32; 30 vintageafdrukken en afdrukken glasnegatieven
      Negatiefnummers 32-0000, 33-0000, 34-0000
    - Trap, 32; 1 glasnegatief
      Negatiefnummers 7269
    - Topografie / Cartografie. Productie atlassen en kaarten, 32; 28 vintageafdrukken
      Negatiefnummers in album
    - Tweede Wereldoorlog. Duitse inval in Tsjecho-Slowakije. Straatbeelden. 1938/39, 33; 40 vintageafdrukken
      Bijschriften in potlood op achterkant
    - Tweede Wereldoorlog. Lijken oorlogsmisdadigers, 33
      4 afdrukken
    - Tweede Wereldoorlog. Mobilisatie Nederland. Nederlandse officieren 1939, 33; 8 vintageafdrukken
    - Tweede Wereldoorlog. Massagraven Overveen 1945, 33; 10 vintageafdrukken
    - Tweede Wereldoorlog. Massagraven Anloo 1945, 33; 10 vintageafdrukken
    - Visserij. Duikers, mosselvangst, 33; 15 vintageafdrukken
    - Vlaggen. Wapperende vlaggen, 33; 7 vintageafdrukken
    - Voeding. Diverse landen, 33; 50 vintageafdrukken
    - Voedsel. Vleessalade, opgemaakte schotels, 33; 100 vintageafdrukken
      Negatiefnummers EP 7100 e.v., diverse nummers
      bijschrift(en) serie
    - Vorstenhuis. Portretten Koning Leopold, Koningin Astrid van België, 34; 40 afdrukken glasnegatieven
    - Vorstenhuis. Koningin Wilhelmina in Londen, Tweede Wereldoorlog, 34; 15 vintageafdrukken en afdrukken glasnegatieven
    - Vorstenhuis. Koninklijke Stallen in Den Haag, Paleis op de Dam Amsterdam, 34; 5 vintageafdrukken
      Negatiefnummers KR-200
    - Vorstenhuis. Inhuldiging Juliana en foto's prinsesjes 1948, 34; 20 vintageafdrukken
      Negatiefnummers KR-100 en diverse nummers
    - Vorstenhuis. Portretten prinses Marijke (Christina) als baby en kleuter, 34; 15 vintageafdrukken
    - Vorstenhuis. Portretten prinses Beatrix 1943-1948, 34; 15 vintageafdrukken
    - Vorstenhuis. Portretten prinses Irene 1943-1948, 34; 12 vintageafdrukken
      Negatiefnummers AK 33 e.v.
    - Vorstenhuis. Portretten prinses Margriet 1943-1949, 34; 20 vintageafdrukken
    - Vorstenhuis. (Familie)portretten Juliana, Bernhard en kinderen (I), 34; 30 vintageafdrukken
    - Vorstenhuis. (Familie)portretten Juliana, Bernhard en kinderen (II), 34; 80 vintageafdrukken
    - Vorstenhuis. Portretten prinses Beatrix. 1946-1948, 35; 50 vintageafdrukken
      Typoscript Serie Kronprinzessin Beatrix. Zie ook doos 34
    - Vorstenhuis. Portretten Bernhard 1948-1950, 35; 20 vintageafdrukken
    - Vorstenhuis. Wilhelmina reist door het bevrijde zuiden van Nederland 1944-1948, 35; 45 vintageafdrukken
    - Vorstenhuis. Diversen. Nederland, 35; 250 vintageafdrukken
    - Vorstenhuis. Diversen. Nederland, 35; 250 vintageafdrukken
    - Vorstenhuis. Koning Hussein van Jordanië, 35; 25 vintageafdrukken
      Negatiefnummers JOR 95
      Typoscript Serie Koning Hussein, foto's
    - Vrouwen. Huisvrouwen, portretten, 36; 100 vintageafdrukken
      Negatiefnummers 8844-8866, diverse nummers
    - Winter. Schaatsen, ijs, winterlandschappen, 36; 40 vintageafdrukken
    - Wolken. Vogels tegen wolkenluchten, 36; 10 vintageafdrukken
    - Zelfportret. Zelfportret en Moeder Van der Poll, 36; 25 vintageafdrukken
    - Zomer. Strand, zon, zwemmen, water, 36; 30 vintageafdrukken
  - Foto's geordend naar land., 1932-1960; 37-50; 14 dozen
    - Amerika. Losse indianen-foto's, New York, Miami Amerika, 37; 40 vintageafdrukken
    - België. Begijnhof te Brugge met nonnen, 37; 7 vintageafdrukken
    - Denemarken. Serie fam. Dirchsen, 37; 40 vintageafdrukken
      Negatiefnummers 33-3000, DK 340
      Foto's NIET van Van de Poll, (zie ook 57); 3 typoscripten
    - Denemarken. Serie Koninklijk Huis, diversen, 37; 80 vintageafdrukken
      Negatiefnummers DK-400
      Foto's NIET van Van de Poll
    - Denemarken. Diversen, serie Koninklijk Huis, Koninklijke familie, ballet, 37; 120 vintageafdrukken
      Negatiefnummers DK-100, diverse nummers
      Met typoscript
    - Duitsland. Wijnserie, 38; 60 vintageafdrukken
      Negatiefnummers 11800
      Met tijdschrift met artikel over Van de Poll zelf
    - Egypte. Mensen en piramides (I), 38; 30 vintageafdrukken
      Negatiefnummers 5700
    - Egypte. Mensen en piramides (II), 38; 60 vintageafdrukken en 15 grootbeelddia's in kleur
      Met typoscript Egypte von heute
    - Engeland. Diverse series, 38; 100 vintageafdrukken
      Veel typoscript Ook documentatie
    - Frankrijk. Diverse series (I), o.a. Parijs, 39; 90 vintageafdrukken
      Met typoscript studentenleven. Ook documentatie
    - Frankrijk. Diverse series (II), 39; 100 vintageafdrukken
      Met typoscript serie wijn. Ook documentatie
    - Frankrijk. Diverse series (III), o.a. Parijs, 39; 140 vintageafdrukken en afdrukken glasnegatieven
    - Hongarije (?). Losse foto's, locatie en onderwerp onduidelijk, 40; 15 vintageafdrukken
    - Ierland. Losse foto's, 40; 30 vintageafdrukken
      Negatiefnummers 7770
    - Indonesië. Diverse series. O.a. politionele acties, Malakka, 40; 140 vintageafdrukken
      Negatiefnummers diverse nummers, geen nummering
      Enkele bijschriften
    - Italië. Pompeï en Herculaneum, 40; 20 vintageafdrukken
      Negatiefnummers 8400
      Losse foto's in envelop, klein formaat
    - Israel. Diverse series (I), 40; 100 vintageafdrukken
      Bijschriften achter op foto
    - Israel. Diverse series (II), 40; 75 vintageafdrukken
    - Israel. Diverse series (III), 40; 50 vintageafdrukken
    - Israel. Losse foto's (I), 41; 200 vintageafdrukken
      Negatiefnummers ISR 400 - ISR 600
    - Israel. Losse foto's (II), 41; 120 vintageafdrukken
      Negatiefnummers ISR 1100 - ISR 1200
    - Israel. Losse foto's (III), 41; 200 vintageafdrukken
      Negatiefnummers ISR 4000 - ISR 5000
    - Israel. Losse foto's (IV), 41; 60 vintageafdrukken
    - Israel. Diverse series, losse foto's (V), 41; 40 vintageafdrukken
      Typoscript en bijschrift(en)
    - Israel. Losse foto's (I) 1958, 42; 80 vintageafdrukken
      Negatiefnummers 1200-1400
      Bijschriften, typoscript
    - Israel. Losse foto's (II), 42; 100 vintageafdrukken
      Negatiefnummers ISR 1000 - ISR 1200
    - Israel. Losse foto's (III), 42; 150 vintageafdrukken
      Negatiefnummers ISR 4800 - ISR 5200
    - Israel. Serie Bethlehem (IV), 42; 7 vintageafdrukken
      Bewijsexemplaar, bijschrift(en)
    - Israel. Losse foto's (V), 42; 100 vintageafdrukken
      Negatiefnummers ISR 5700 - ISR 6100
    - Israel. Losse foto's (VI), 43; 60 vintageafdrukken
      Negatiefnummers ISR 4600 - ISR 4800
      bijschrift(en) Grens tussen Israël en Jordanië
    - Italië. Losse foto's (I), 43; 130 vintageafdrukken
      Bewijsexemplaar, typoscript en bijschrift(en) serie Soldaten des Papstes, typoscript Vesuvius, losse foto's, contactafdrukken in envelopje
    - Italië. Losse foto's (II), 43; 90 vintageafdrukken
      Typoscript en bijschrift(en) Vesuvius, met nummers op achterkant
    - Italië. Losse foto's (III), 43; 80 vintageafdrukken
      Typoscript en bijschrift(en) Rome
    - Jordanië. Losse foto's (I), 43; 120 vintageafdrukken
      Negatiefnummers JOR 570 - JOR 800
      Envelopje met contactafdrukken
    - Jordanië. Losse foto's (I), ook series Israël, 44; 20 vintageafdrukken en kleurenfoto's
      Typoscript The walls of Jerusalem, en andere typoscripten
    - Jordanië. Losse foto's (II), ook Israël, 44; 70 vintageafdrukken
      Negatiefnummers JOR 400 - JOR 500
      bijschrift(en) Damaskus Express, bijschrift(en) Jerusalem, bijschrift(en) Jordanië,
    - Jordanië. Losse foto's (III), ook Israël, 44; 60 vintageafdrukken
      Negatiefnummers JOR 150
    - Libanon. Losse foto's (I), 44; 45 vintageafdrukken
      Negatiefnummers LIB 300 - LIB 400
    - Libanon. Losse foto's (II), 44; 90 vintageafdrukken
      Negatiefnummers LIB 1 - LIB 200
    - Madeira. Losse foto's Madeira, Portugal, 45; 110 vintageafdrukken
      Negatiefnummers 34-0000, 4600, geen nummering
      Met typoscript Keizer Karl van Oostenrijk, typoscript Madeira, typoscript Stickereien
    - Marokko. Losse foto's, 45; 6 vintageafdrukken
    - Nederland. Marker ijsbruiloft, serie Kaasmaken, losse foto's, 45; 30 vintageafdrukken
    - Nederland. Diverse series Marken en Volendam, ook voorjaar, dieren, bloemen, 45; 120 vintageafdrukken
    - Nederlandse Antillen. Saba, Bonaire en Curaçao, 45; 55 vintageafdrukken
      Typoscript en bijschrift(en) Rhythmus / Dansen. Diverse series, soms bijschrift(en) op achterkant
    - Aruba. Losse foto's, 46; 25 vintageafdrukken
      bewijsexemplaar boekje, sommige foto's met bijschrift op achterkant
    - Bonaire. Losse foto's, 46; 20 vintageafdrukken
      Negatiefnummers ANT 1200
    - Caraïbisch gebied. Losse foto's Haïti en Trinidad en 1 foto Madeira, Portugal 1959, 46; 15 vintageafdrukken
    - Curaçao. Losse foto's (I), 46; 35 vintageafdrukken
    - Curaçao. Losse foto's (II), 46; 80 vintageafdrukken
      Envelop met contactafdrukken
    - Curaçao. Losse foto's (III), 46; 110 vintageafdrukken
    - Saba. Losse foto's, 46; 40 vintageafdrukken
      Envelop met contactafdrukken, met bijschrift(en), typoscript Saba en documentatie
    - Sint Eustatius. Losse foto's, 46; 8 vintageafdrukken
    - Sint Maarten. Losse foto's, 46; 7 vintageafdrukken
      Negatiefnummers ANT 1070
    - Noorwegen. Losse foto's. Oslo, 47; 7 vintageafdrukken
      Negatiefnummers 34-0000
    - Polen. Joodse wijk, oude binnenstad Warschau, klederdrachten, Wijnhuis Fukier, 47; 90 vintageafdrukken
      Negatiefnummers 34-4000
    - Polen. Joodse wijk, oude binnenstad Warschau, klederdrachten, Wijnhuis Fukier, 47; 70 vintageafdrukken
    - Polen. Grensbewaking, Slot Willanof, 47; 80 vintageafdrukken en afdrukken glasnegatieven
      Negatiefnummers 5100 - 5200
    - Polen. Toeristica, Josef Pilsudski, 47; 40 vintageafdrukken
      Foto's NIET van Van de Poll.
    - Polen. Losse foto's Polen, bevat ook foto's buiten Polen., 48; 45 vintageafdrukken
    - Schotland. Diverse series, 48; 25 vintageafdrukken
      Manuscript, typoscript Ook contactafdrukken
    - Schotland. Serie Dudelsack. Losse foto's, 48; 140 vintageafdrukken
    - Spanje. Serie Auto's, serie Kurk. Losse foto's, 48; 80 vintageafdrukken
      Negatiefnummers SP 100
      Met bijschriften en bewijs exemplaar
    - Suriname. Losse foto's, 48; 180 vintageafdrukken
    - Suriname I. Losse foto's (I), 49; 35 vintageafdrukken
    - Suriname II. Losse foto's (II), 49; 70 vintageafdrukken
    - Suriname III. Serie Bosneger - houthakkers, losse foto's (III), 49; 60 vintageafdrukken
    - Suriname IV. Serie Bauxiet, losse foto's (IV), 49; 80 vintageafdrukken
    - Suriname V. Serie Hindoestaanse bruiloft, losse foto's (V), 49; 25 vintageafdrukken
    - Suriname VI. Heilige Communie, bauxiet, ontkroezen van haren, losse foto's (VI), 49; 20 vintageafdrukken
    - Suriname / Nederlandse Antillen. Losse foto's Suriname en Bonaire, 49; 40 vintageafdrukken
    - Syrië. Diverse series en losse foto's, 50; 60 vintageafdrukken
    - Turkije. Losse foto's, 50; 6 vintageafdrukken en afdrukken glasnegatieven
    - Venezuela. Serie Venezuela, losse foto's, 50; 10 vintageafdrukken
    - IJsland. Losse foto's, 50; 100 vintageafdrukken
    - IJsland. Worstelen, losse foto's, 50; 80 vintageafdrukken
    - Zuid Europa. Losse foto's diverse onderwerpen, 50; 50 vintageafdrukken
      Negatiefnummers 4000 - 7000
  - Niet geordende foto's., 1932-1960; 51-52; 2 dozen
    - Diversen I, 51; 85 vintageafdrukken
    - Diversen II, 51; 65 vintageafdrukken
    - Diversen III, 51; 98 vintageafdrukken
    - Diversen IV, 51; 140 vintageafdrukken
    - Diversen V, 51; 75 vintageafdrukken en afdrukken glasnegatieven
    - Diversen I, 52; 140 vintageafdrukken
    - Diversen II, 52; 100 vintageafdrukken
    - Diversen III, 52; 120 vintageafdrukken
- Toegangen en documentatie, B.
  - Kaartsysteem van trefwoorden, toegang gevend tot de foto's., 1931-1968.; 1-2A; 3 dozen
    De kaartjes verwijzen naar negatiefnummers en naar pagina's met contactafdrukken.
    - Alfabetische index op trefwoorden, 1931-1968, 1
      De verwijzingen uit de periode 1931-1940 zijn uitgebreid, die uit de latere periode summier.
    - Chronologisch numerieke index, met trefwoorden, 1931-1937, 2A
      De kaartjes staan per jaar op negatiefnummer (623-6892) geordend.
  - Numerieke index, met trefwoorden, 1938-1968; 2B
    De volgende negatiefnummerseries zijn te onderscheiden:
    7000-7270, 1938-1941
    7500-13341, 1944-1968
    Wi 1-25, 1952
    201K-223K, 1957
    E 806-E 1503, 1939-1941
    ED 500-ED 1102, 1940-1941
    LIB (Libanon), genummerd vanaf 1, alfabetisch, ongedateerd
    ISR (Israël I en II), genummerd vanaf 1, alfabetisch, ongedateerd
    JOR (Jordanië), genummerd vanaf 1, alfabetisch, ongedateerd
    ARC (archeologie), genummerd vanaf 13000, alfabetisch, ongedateerd.
  - Documentatie bij de foto's: bijschriften en teksten van artikelen., 1934-1966; 3-5, 53-61; 11 dozen
    - Midden-Oosten, Syrië, Egypte, Israël, Jordanië. Typoscripten, bijschriften Egypte, bijschrift(en) Israël, bijschrift(en) Jordanië, bijschrift(en) Pasen. 1949-1954, 3
    - Israël, Italië. Bijschrift(en) Serie Ben Gurion, bijschrift(en) Risotto in Ascona en documentatie, 10 Duits en 4 p. Nederlands., 3
      Negatiefnummers ISR 100 - ISR 6000 en 13.000
    - Israël. Typoscripten, bijschrift(en) Israël, ca. 80 p.., 4
    - I Moezel / Mosel, Duitsland. Bijschriften, 3 p. Duits., 5
      Negatiefnummers 11.000 - 12.000
    - I Rome, Italië. Bijschriften, 6 p. Nederlands en 3 p. Duits. 1953, 5
      Negatiefnummers PA 3700 - 3800, 8000 - 8100
    - I Spanje. Bijschriften, 1 p. Nederlands., 5
      Negatiefnummers SP 164 - SP 220
    - I Indië, Indonesië. Bijschriften boek 'Kerels van de daad: onze oorlogsvrijwilligers in Malakka en Indië', 8 p. Nederlands. 1947, 5
      Negatiefnummers A 1 - B 600
    - I Frankrijk. Bijschriften serie Chateau Neuf du Pape, 5 p. Duits en 2 p. Nederlands., 5
      Negatiefnummers FR 200 en FR 5700
    - I Libanon. Bijschriften, 1 p. Duits., 5
      Negatiefnummers LIB 100 en LIB 200
    - I Indonesië. Bijschriften serie Indonesien Schiff, 2 p. Duits. 1953, 5
      Negatiefnummers 5700 - 5800
    - I Napels, Italië. Bijschriften serie Nieuwjaarsdag in Napels, 1 p. Nederlands., 5
      Negatiefnummers PA 3800
    - I Madeira, Portugal. Typoscript en bijschriften Madeira, 5 p. Nederlands. 1954, 5
      Negatiefnummers 4500 - 4600
    - I Denemarken. Bijschriften en typoscript Serie Die Koenigliche Familie von Daenemark, 6 p. Duits. 1954, 5
      Negatiefnummers DK 001 - DK 200
    - I Polen. Bijschriften in envelop met losgeknipte strookjes, 3 p. Duits en Nederlands. 1934-1939, 5
      Negatiefnummers 5400 - 5500
    - I Israel. Bijschriften, 8 p. Engels, 6 p. Duits en 2 p. Nederlands., 5
      Negatiefnummers ISR 1000 - ISR 6000
    - I Parijs, Frankrijk. Bijschriften en typoscript serie Le Club du Lasso / Der Lasso-Klub in Paris, 2 p. Frans en Duits. 1953, 5
      Negatiefnummers 6270-6280
    - I Duitsland. Bijschriften Hamburg 1934, München 1935, Berlin 1935, 2 p. Duits. 1934-1935, 5
      Negatiefnummers 34-0000, 35-0000, 6000
    - I Parijs, Frankrijk. Bijschriften serie Parijs alg., 1 p. Duits. 1953, 5
      Negatiefnummers 6200 - 6400
    - I Parijs en vooroorlogs Duitsland. Bijschriften serie Indianenhoofdman, 1 p. Duits. 1953, 5
      Negatiefnummers 6200 - 6300
    - I Parijs, Frankrijk. Bijschriften en typoscript serie Parijs Palmzondag, 1 p. Nederlands., 5
      Negatiefnummers FR 830 - FR 840
    - I Parijs, Frankrijk. Bijschriften Pariser Bilder, 6 p. Duits., 5
      Negatiefnummers FR 600 - FR 800
    - I Eduard van Beinum. Bijschriften en typoscript serie Eduard van Beinum (dirigent), 1 p. Ned en 2 p. Duits. 1954, 5
      Negatiefnummers 10740 - 10780
    - I Dellaert. Bijschriften serie Dhr. Dellaert (manager Schiphol), 1 p. Nederlands., 5
      Negatiefnummers 10640 - 10660
    - I Vincent van Gogh, Frankrijk. Bijschriften serie Vincent van Gogh in Arles en St. Remy, 3 p. Nederlands, 5
      Negatiefnummers 1000 - 6000, 11800
    - I Doedelzak, Schotland. Bijschriften serie In Schotland zingt de doedelzak en serie Engelse en Schotse meren, 3 p. Ned en 4 p. Duits., 5
      Negatiefnummers LAP 800 - 1000, 10300 - 10400, 8600 - 8700
    - I Rudolf Nelson. Bijschriften en typoscript serie Rudolf Nelson 75 jaar (zanger), 4 p. Duits. 1953, 5
    - I Diamant, Zuid-Afrika. Bijschriften serie Hoe diamant ontstaat, 4 p. Nederlands., 5
      Negatiefnummers 32000, 11000
    - I Israel. Bijschriften serie Parool dec. 1963, 2 p. Nederlands., 5
      Negatiefnummers JOR 450 - JOR 470
    - I Israel. Bijschriften, 3 p. Ned en 8 p. Duits., 5
      Negatiefnummers JOR 100 - JOR 600, ISR 50 - ISR 800
    - I Jordanië. Bijschriften, 3 p. Ned en 8 p. Duits., 5
    - I Jordanië. Bijschriften, 2 p. Engels., 5
    - I Nederland. Bijschriften Marken, Alkmaar, 3 p. Duits., 5
    - I Nederland. Bijschriften Amsterdam, molens, water, Markerbruiloft, 2 p. Nederlands., 5
      Negatiefnummers 4000 - 11000
    - I Diversen, Suriname. Bijschriften, 1 p. Duits., 5
      Negatiefnummers 25-218-9 e.v., SUR 1994 e.v.
    - I Diversen, Jordanië. Bijschriften, 3 p. Duits., 5
      Negatiefnummers JOR 576 e.v.
    - I Diversen, Israel. Bijschriften, 3 p. Duits., 5
      Negatiefnummers ISR 300 - ISR 1600,
    - I Diversen, Guadeloupe. Bijschriften, 1 p. Duits., 5
      Negatiefnummers 22-197-8
    - I Diversen, Schotland. Bijschriften, 1 p. Duits., 5
      Negatiefnummers 10485
    - I Diversen, Libanon. Bijschriften, 1 p. Duits., 5
      Negatiefnummers LIB 153
    - I Diversen, Egypte. Bijschriften, 1 p. Duits., 5
      Negatiefnummers 5667
    - I Diversen, Marokko. Bijschriften, 1 p. Duits., 5
      Negatiefnummers 5750
    - I Diversen, Nederlands Guyana. Bijschriften, 1 p. Duits., 5
      Negatiefnummers SUR 219, 5-42-9
    - I Diversen, Italië. Bijschrift Rome, 1 p. Duits., 5
      Negatiefnummers 8107
    - I Diversen, Spanje. Bijschriften, 1 p. Duits., 5
      Negatiefnummers SP 122 e.v.
    - I Diversen, Curaçao. Bijschriften, 1 p. Duits., 5
      Negatiefnummers 17-153-10
    - I Diversen, Aruba. Bijschriften, 1 p. Duits., 5
      Negatiefnummers 14-123-3
    - I Diversen, Indonesië. Bijschriften, 1 p. Duits., 5
      Negatiefnummers S-262
    - I Diversen, Venezuela. Bijschriften, 1 p. Duits., 5
      Negatiefnummers ANT-1385
    - I Diversen, Saba. Bijschriften, 1 p. Duits., 5
      Negatiefnummers ANT-1090
    - II Reis door Indië voor Pen Gun, Indonesië. Map met aantekeningen en reisverslagen (manuscripten) en artikelen. 1946, 5
    - II Polen. Bijschriften en typoscript serie Warschau, ook krantenartikelen, 1 p. Nederlands en 1 p. Engels. 1934, 5
      Negatiefnummers 34-4400
    - II Polen. Typoscript artikel Joseph Pilsudski (auteur Van de Poll?), 16 p. Nederlands., 5
    - II Parijs, Frankrijk. Bijschriften en typoscript serie Het feest van Sainte Cathérine. Ook bewijsexemplaren, 4 p. Nederlands., 5
      Negatiefnummers FR 460 - FR 490
    - II Franse Dansie, Suriname. Bijschriften en typoscript Franse Dansie, 3 p. Duits en 2 p. Nederlands., 5
      Negatiefnummers 3-23-6 - 5-38-3
    - II Amsterdamse grachten. Bijschriften serie Het verkeer bedreigt Amsterdams grootste... ', 1 p. Nederlands., 5
      Negatiefnummers 2769 en 13150
    - II Jeruzalem, Israel. Bijschriften en typoscript serie Pasen in en om Jeruzalem (div. versies), 8 p. Nederlands. 1955, 5
      Negatiefnummers JOR 150 - JOR 280, ISR 1080
    - Diamanten. Typoscript Diamant, typoscripten Adamas, de diamant (4 verschillende exemplaren), typoscript Naar Israël, krantenartikelen, 4 p. Nederlands, 20 p. Nederlands en 15 p.. 1966, 53
    - Duitsland. Twee tijdschriften en krantenartikelen. 1963-1966, 53
    - Frankrijk. Bewijsexemplaar, manuscripten, krantenartikelen, toeristica, typoscript Châteauneuf du Pape., 53